臺灣屏東地方法院刑事判決　　　　　　　96年度訴字第1044號
公　訴　人　臺灣屏東地方法院檢察署檢察官
被　　　告　甲○○
上列被告因違反毒品危害防制條例案件，經檢察官提起公訴（96
年度毒偵字第1777號），被告於準備程序中就被訴事實為有罪之
陳述，經本院合議庭裁定改以簡式審判程序審理，判決如下：
    主  文
甲○○施用第一級毒品，累犯，處有期徒刑拾月；又施用第二級
毒品，累犯，處有期徒刑捌月。應執行有期徒刑壹年肆月。
    事  實
一、甲○○前於民國89年間因施用毒品案件，經本院以89年度毒
    聲字第2663號裁定送觀察、勒戒，因認有繼續施用毒品傾向
    ，再由本院以90年度聲戒字第135 號裁定送強制戒治，嗣因
    戒治期間經本院以90年度毒聲字第1589號裁定停止強制戒治
    ，並交付保護管束，迄91年4 月8 日交付保護管束期滿，由
    臺灣屏東地方法院檢察署檢察官於91年4 月11日以91年度戒
    毒偵字第85號為不起訴處分確定。又於95年間因施用毒品案
    件，經本院以95年度訴字第416 號判決判處應執行有期徒刑
    1 年6 月確定，再經本院以96年度聲減字第420 號裁定減為
    應執行有期徒刑9月確定，嗣於96年7月16日執行完畢出監。
二、詎甲○○仍不知戒除毒癮，竟於觀察勒戒、強制戒治及刑事
    科刑執行完畢釋放後，基於施用第一級毒品海洛因之犯意，
    於96年8 月4 日14時許，在其位於屏東縣內埔鄉○○村○○
    路262 巷8 號住處內，以海洛因摻水加入針筒內以注射之方
    式施用第一級毒品海洛因1 次；又基於施用第二級毒品甲基
    安非他命之犯意，於96年8 月4 日23時許，在上開住處，以
    將甲基安非他命置入吸食器內加熱吸食煙霧之方式施用甲基
    安非他命1 次。嗣於96年8 月6 日16時45分許，在屏東縣內
    埔鄉老埤村媽祖廟前，為警盤查並徵其同意採尿送驗後，檢
    驗結果呈嗎啡及甲基安非他命陽性反應，始悉上情。
三、案經屏東縣警察局內埔分局報告臺灣屏東地方法院檢察署檢
    察官偵查起訴。
    理  由
一、本案被告甲○○所犯為死刑、無刑徒刑或最輕本刑為3 年以
    上有期徒刑以外之罪，其於準備程序中就被訴事實為有罪之
    陳述，經法官告知簡式審判程序之旨，並聽取公訴人之意見
    後，依刑事訴訟法第273 條之1 第1 項規定，裁定由受命法
    官獨任進行簡式審判程序，合先敘明。
二、上開事實，迭據被告甲○○於本院審理時坦承不諱，且被告
    為警查獲時採尿送驗結果，呈嗎啡（即海洛因水解後之反應
    ）、甲基安非他命之陽性反應，有正修科技大學超微量研究
    中心96年8 月21日R00-0000-000號檢驗報告1 紙在卷可證。
    上述鑑驗結果，係檢驗機關本於專業知識及以精密儀器或科
    學檢驗方法所得之結論，自可憑信，足見被告自白與事實相
    符，堪以採信。
三、按毒品危害防制條例於92年7 月9 日修正公布，其中第20條
    、第23條將施用毒品之刑事處遇程序，區分為「初犯」、「
    5 年內再犯」、「5 年後再犯」，而依立法理由觀之，僅限
    於「初犯」、「5 年後再犯」，始應先經觀察、勒戒或強制
    戒治程序，倘被告於5 年內已再犯，經依法追訴處罰，縱其
    第三次（或第三次以上）再度施用毒品之時間，在初犯經觀
    察、勒戒或強制戒治執行完畢釋放5 年以後，已不合於「5
    年後再犯」之規定，且因已於「5 年內再犯」，顯見其再犯
    率甚高，原實施觀察、勒戒或強制戒治，已無法收其實效，
    即應依該條例第10條處罰，最高法院95年5 月9 日95年度第
    7 次刑事庭會議決議可資參照。查被告前於89年間因施用毒
    品案件，經本院以89年度毒聲字第2663號裁定送觀察、勒戒
    ，因認有繼續施用毒品傾向，再由本院以90年度聲戒字第
    135 號裁定送強制戒治，嗣因戒治期間經本院以90年度毒聲
    字第1589號裁定停止強制戒治，並交付保護管束，迄91年4
    月8 日交付保護管束期滿，由臺灣屏東地方法院檢察署檢察
    官於91年4 月11日以91年度戒毒偵字第85號為不起訴處分確
    定。又於95年間因施用毒品案件，經本院以95年度訴字第
    416 號判決判處應執行有期徒刑1 年6 月確定，再經本院以
    96年度聲減字第420 號裁定減為應執行有期徒刑9 月確定，
    嗣於96年7 月16日執行完畢出監等節，有臺灣屏東地方法院
    檢察署刑案資料查註紀錄表、全國施用毒品案件紀錄表及臺
    灣高等法院被告前案紀錄表各1 份在卷可參。是被告於觀察
    、勒戒及強制戒治執行完畢釋放後，5 年內已再犯施用毒品
    案件，經本院判處罪刑確定，則其再犯本件施用毒品案件，
    即非屬該條例第20條第3 項所稱「5 年後再犯」之情形，檢
    察官自應依法追訴。從而，本件事證明確，被告犯行應堪認
    定。
四、查海洛因及甲基安非他命分屬毒品危害防制條例第2 條第2
    項第1 款、第2 款所稱之第一級、第二級毒品，均不得持有
    、施用，被告竟持以施用，核其所為，係犯同條例第10條第
    1 項之施用第一級毒品罪及同條例第2 項之施用第二級毒品
    罪。其施用前持有海洛因及甲基安非他命之低度行為，應為
    施用之高度行為所吸收，均不另論罪。其所犯上述二罪，犯
    意各別，行為互異，應予分別論罪，合併處罰。查被告前於
    95年間因施用毒品案件，經本院以95年度訴字第416 號判決
    判處應執行有期徒刑1 年6 月確定，再經本院以96年度聲減
    字第420 號裁定減為應執行有期徒刑9 月確定，嗣於96年7
    月16日執行完畢出監，此有臺灣屏東地方法院檢察署刑案資
    料查註紀錄表及臺灣高等法院被告前案紀錄表各1 份在卷可
    按，其受有期徒刑之執行完畢後，5 年之內故意再犯有期徒
    刑以上之上述2 罪，皆為累犯，均應刑法第47條第1 項之規
    定加重其刑。爰審酌被告甲○○素行非佳，此有卷附之臺灣
    高等法院被告前案紀錄表1 份可參，且被告經觀察勒戒、強
    制戒治後，仍未能戒除毒癮，顯見其無戒毒悔改之意，惟念
    其施用毒品乃自戕行為，及其施用毒品之次數各僅1 次、犯
    罪後坦認犯行，態度尚稱良好等一切情狀，分別量處如主文
    所示之刑，並定其應執行之刑。
據上論斷，應依刑事訴訟法第273 條之1 第1 項、第299 條第 1
項前段，毒品危害防制條例第10條第1 項、第2 項，刑法第11條
前段、第47條第1 項、第51條第5 款，判決如主文。
本案經檢察官顏珮珊到庭執行職務
中　　華　　民　　國　　96　　年　　10　　月　　31　　日
                  刑事第二庭    法  官  陳海寧
以上正本證明與原本無異。
如不服本判決應於收受本判決送達後10日內向本院提出上訴書狀
，其未敘述上訴理由者，並得於提起上訴後10日內向本院補提理
由書狀（均須按他造當事人之人數附繕本）「切勿逕送上級法院
」
中　　華　　民　　國　　96　　年　　11　　月　　1 　　日
                                書記官  馮得弟
附錄本案論罪科刑法條
毒品危害防制條例第10條
施用第一級毒品者，處 6 月以上 5 年以下有期徒刑。
施用第二級毒品者，處 3 年以下有期徒刑。
